【裁判字號】    96,交聲,1013
【裁判日期】    970312
【裁判案由】    聲明異議
【裁判全文】
臺灣臺南地方法院交通事件裁定        96年度交聲字第1013號
移送機關    交通部公路總局嘉義區監理所臺南監理站
異議人即    甲○○
受處分人
上列受處分人因違反道路交通管理處罰條例案件，對於交通部公
路總局嘉義區監理所臺南監理站民國96年11月5日所為之裁決處
分（處分案號：嘉監南字第裁74-KK0000000號），聲明異議，本
院裁定如下：
    主  文
原處分撤銷。
甲○○不罰。
    理  由
一、原處分意旨略以：異議人即受處分人甲○○（下稱異議人）
    駕駛其所有之車號Ｃ七－八五九一號自小客車，於民國九十
    六年六月二十九日十七時三十二分許，在台六一線與台七八
    線快速公路口－南向處，因「經科學儀器測得時速八十一公
    里，速限六十公里，超速二十一公里」，被雲林縣警察局交
    通隊製單逕行舉發，經原處分機關即交通部公路總局嘉義區
    監理所臺南監理站查證屬實，依道路交通管理處罰條例（下
    稱處罰條例）第三十三條第一項第一款、第六十三條第一項
    之規定，裁處異議人罰鍰新臺幣（下同）三千五百元，並記
    違規點數一點。
二、本件異議意旨略以：異議人對超速違規並不爭執，惟台六一
    線快速道路之速限為九十公里，而路口限速降為六十公里，
    易造成駕駛人誤判該路口速限亦為九十公里。又台六十一線
    快速公路和台七八線快速公路路口（二三三點三公里處）前
    一百公尺處右側設有「路口限速六十公里」告示牌，由於距
    離僅有一百公尺，車速無法由九十公里減速至六十公里，若
    緊急煞車恐易遭後車追撞，造成嚴重事故，為此聲明異議等
    語。
三、按汽車行駛於高速公路、快速公路或設站管制之道路，不遵
    使用限制、禁止、行車管制及管理事項之管制規則，而有行
    車速度超過規定之最高速限或低於規定之最低速限之行為者
    ，處汽車駕駛人三千元以上六千元以下罰鍰，並記違規點數
    一點，處罰條例第三十三條第一項第一款、第六十三條第一
    項，分別定有明文。
四、經查：本件異議人經警舉發於上開時、地，駕駛Ｃ七－八五
    九一號自小客車，因速限六十公里，經科學儀器測得時速為
    八十一公里，超速二十一公里之違規事實，異議人並不爭執
    ，有雲林縣警察局第KK0000000號舉發違反道路交通管理事
    件通知單及舉發採證照片二張在卷可佐，異議人上開違規行
    為應足認定。惟按不得因不知法規而免除行政處罰責任。但
    按其情節，得減輕或免除其處罰，行政罰法第八條定有明文
    。雖異議人因超速行駛而違反處罰條例之規定，惟查異議
    人本件超速違規為雲林縣警察局固定桿式【感應線圈】微電
    腦雷達自動測速照相儀器所採證之違規車輛照片舉發，有雲
    林縣警察局九十六年十月三十一日雲警交字第０九六一三０
    一七三五號函附卷可稽。目前警察機關取締之測速設備有
    三種，其中雷達測速器、雷射測速器均有檢定規範，警察機
    關均據以辦理檢定，取得合格檢驗證書。惟感應式線圈測速
    設備自民國六十五年起開始使用，已沿用三十多年，因經濟
    部標準檢驗局尚無檢驗感應式線圈測速之設備，致無法檢定
    ，惟採購及使用該項設備，均要求必須有生產國製造廠或其
    他檢驗單位準確性認證之證明文件，以確保其準確性。‧‧
    ‧依前揭說明，雖感應式線圈測速設備其適法性及準確性並
    無問題，公信力亦無疑義，惟為符合時代潮流及顧及民眾感
    受，內政部警政署已於九十七年一月十七日通報各單位即起
    暫停用，俟檢定、檢校等管理機制建立後，再行研議使用等
    情，亦有卷附內政部警政署九十七年二月二十九日警署交字
    第０九七００三五二五八號函可參。是此，異議人本件經【
    感應線圈】微電腦雷達自動測速照相儀器測得之超速違規行
    為雖可認定，然內政部警政署既已暫停感應式線圈測速設備
    之使用，一如前述，則原處分機關即應俟感應式線圈測速設
    備之檢定、檢校管理機制建立後，始依法裁罰異議人較為妥
    適。從而，原處分機關對異議人之裁罰，雖於法有據，惟本
    院基於上開理由認以免除其處罰為適當，應由本院裁定將原
    處分撤銷，另為異議人不罰之諭知。
五、據上論斷，應依道路交通管理處罰條例第八十七條第二項、
    道路交通案件處理辦法第二十條前段，裁定如主文。
中    華    民    國    97    年    3     月    12    日
                  交通法庭法  官  鍾邦久
以上正本證明與原本無異。
如不服本裁定應於送達後5日內向本院提出抗告狀（應附繕本）
。
                          書記官  陳慧玲
中    華    民    國    97    年    3     月    12    日


司法院資訊處製作；財團法人民間司法改革基金會備份。
